---
title: "Ejercicios sobre LaTeX, R y Markdown"
author: "Jesús Cantero Ferrón"
date: "5/10/2020"
output: html_document
---

```{r setup, include=FALSE}
knitr::opts_chunk$set(echo = TRUE)
```

# Instrucciones

En primer lugar, debéis reproducir este documento tal cual está. Necesitaréis instalar [MiKTeX](https://miktex.org/download) y [Texmaker](http://www.xm1math.net/texmaker/).

A continuación de cada pregunta, tenéis que redactar vuestras respuestas de manera correcta y argumentada, indicando qué hacéis, por qué, etc. Si se os pide utilizar instrucciones de `R`, tendréis que mostrarlas todas en chunks.

El objetivo de esta tarea es que os familiaricéis con los documentos Markdown, las fórmulas en \LaTeX\   y los chunks de `R`. Y, de lo más importante, que os acostumbréis a explicar lo que hacéis en cada momento.

# Preguntas

## Pregunta 1

Realizad los siguientes productos de matrices siguiente en `R`:

$$A\cdot B$$
$$B\cdot A$$

$$(A\cdot B)^t$$

$$B^t\cdot A$$

$$(A\cdot B)^{-1}$$

$$A^{-1}\cdot B^t$$
donde
$$A = \begin{pmatrix}1 & 2 & 3 & 4\\ 4 & 3 & 2 & 1\\ 0 & 1 & 0 & 2\\ 3 & 0 & 4 & 0\end{pmatrix}\qquad B= \begin{pmatrix}4 & 3 & 2 & 1\\ 0 & 3 & 0 & 4\\ 1 & 2 & 3 & 4\\ 0 & 1 & 0 & 2\end{pmatrix}$$
Finalmente, escribe haciendo uso de \LaTeX\  el resultado de los dos primeros productos de forma adecuada.

```{r, echo = FALSE, eval = FALSE}
A = cbind(c(1, 4, 0, 3), c(2, 3, 1, 0), c(3, 2, 0, 4), c(4, 1, 2, 0))
B = cbind(c(4, 0, 1, 0), c(3, 3, 2, 1), c(2, 0, 3, 0), c(1, 4, 4, 2))
A %*% B
B %*% A
t(A %*% B)
t(B) %*% A
solve(A %*% B)
solve(A) %*% t(B)
```

## Pregunta 2

Considerad en un vector los números de vuestro DNI y llamadlo `dni`. Por ejemplo, si vuestro DNI es 54201567K, vuestro vector será $$dni = (5,4,2,0,1,5,6,7)$$.

Definid el vector en `R`. Calculad con `R` el vector `dni` al cuadrado, la raíz cuadrada del vector `dni` y, por último, la suma de todas las cifras del vector `dni`.

Finalmente, escribid todos estos vectores también a \LaTeX

```{r, echo = FALSE, eval = FALSE}
dni = c(5, 0, 6, 0, 0, 9, 0, 0)
sapply(dni, (function(x) x^2))
sqrt(dni)
sum(dni)

```

DNI : $(5, 0, 6, 0, 0, 9, 0, 0)$
DNI la cuadrado; $(25,0, 36, 0, 0, 81, 0, 0)$
Raiz cuadrada de DNI: $(2.236068, 0.000000, 2.449490, 0.000000, 0.000000, 3.000000, 0.000000, 0.000000)$
Sumatorio DNI: $20$

## Pregunta 3

Considerad el vector de las letras de vuestro nombre y apellido. Llamadlo `name`. Por ejemplo, en mi caso sería $$nombre = (M,A,R,I,A,S,A,N,T,O,S)$$.

Definid dicho vector en `R`. Calculad el subvector que solo contenga vuestro nombre. Calculad también el subvector que contenga solo vuestro apellido.
Ordenadlo alfabéticamente. Cread una matriz con este vector.

Redactad todos vuestros resultados y utilizad \LaTeX\   cuando pertoque

```{r, echo = FALSE, eval = FALSE}
nombre = c("J", "E", "S", "U", "S", "C", "A", "N", "T", "E", "R", "O")
nombre
nombre[1:5]
nombre[6:12]
sort(nombre)
cbind(nombre)
```
Vector nombre: $("J", "E", "S", "U", "S", "C", "A", "N", "T", "E", "R", "O")$
Subvector nombre: $("J", "E", "S", "U", "S")$
Subvector apellidos: $("C", "A", "N", "T", "E", "R", "O")$
Matriz del vector: 
$$\begin{pmatrix} "J" \\ "E" \\ "S" \\ "U" \\ "S" \\ "C" \\ "A" \\ "N" \\ "T" \\ "E" \\ "R" \\ "O" \end{pmatrix}$$
