---
title: "Tema3"
author: "jcantero"
date: "5/10/2020"
output: html_document
---

1.Cread un vector llamado "Harry" formado por la sucesión de números consecutivos entre el -10 y 27. Pedidle a R que os devuelva el elemento de índice 7. Escribid el resultado.

```{r}
Harry = -10:27
Harry[7]
```

2. Dad el máximo de la sucesión (100*2^n -7*3^n) con n=0,...,200
```{r}
n = 0:200
(100 * 2^n - 7 * 3^n)[length(n)]
```

3. Cread la sucesión de números consecutivos entre 0 y 40. A continuación, cread el vector (3*5^n - 1) con n=0,...,40. Ponedle como nombre x. Ahora, dad el subvector de los elementos que son estrictamente mayores que 3.5

```{r}
n = 0:40
x = 3 * 5^n - 1
x[x > 3.5]
```

4. Cread una función que os devuelva la parte real, la imaginaria, el módulo, el argumento y el conjugado de un número, mostrando solo 2 cifras significativas

RECOMENDACIÓN: En algún momento os hará falta utilizar vectores

```{r}
func = function(x) {
  round(c(Re(x), Im(x), Mod(x), Arg(x)), 2)
}
```
5. Cread una función que resuelva ecuaciones de segundo grado (de la forma Ax^2+Bx+C=0). No importa, por ahora, que tengáis en cuenta las que no tienen solución

RECOMENDACIÓN: En algún momento os hará falta utilizar vectores

```{r}
func = function(A,B,C){
  c((-B + sqrt(B^2 - 4 * A * C) / (2 * A)),(-B - sqrt(B^2 - 4 * A * C) / (2 * A)))
}
```

6. Tomando el vector vec = c(0,9,98,2,6,7,5,19,88,20,16,0), dad 3 opciones diferentes para calcular el subvector c(9,19,20,16)

```{r}
vec = c(0, 9, 98, 2, 6, 7, 5, 19, 88, 20, 16, 0)
vec[c(2, 8, 10, 11)]
vec[vec >= 9 & vec <= 20]
vec[vec == 9 | vec == 19 | vec == 20 | vec == 16]
```

Tomando el vector vec definido en el apartado anterior, buscad

    - qué entradas son pares

    - qué entradas no son pares y mayores que 20

    - dónde toma vec su valor máximo

    - dónde toma vec sus valores mínimos

```{r}
which(vec %% 2 == 0)
which(vec %% 2 != 0 & vec > 20)
which.max(vec)
which(vec == min(vec))
```


