---
title: "Tema5.1"
author: "jcantero"
date: "14/10/2020"
output: html_document
---

Carga en R o en Python el CSV de la web http://winterolympicsmedals.com/medals.csv y responde a las preguntas de la tarea.

```{r}
df = read.csv("http://winterolympicsmedals.com/medals.csv", header = TRUE)
head(df)
str(df)
```

Preguntas de esta tarea

1. ¿Cuantos deportistas aparecen en el data frame?

```{r}
nrow(df)
```

2. ¿Cuantos han ganado medallas de oro, cuantos de plata y cuantos de bronce?

```{r}
nrow(df[df$Medal == "Gold", ])
nrow(df[df$Medal == "Silver", ])
nrow(df[df$Medal == "Bronze", ])
```

3. ¿En cuantos lugares se han hecho olimpiadas de invierno?

```{r}
library(plyr)
count(df$City)
```


4. ¿Cuantos hombres y cuantas mujeres hay?

```{r}
nrow(df[df$Event.gender == "M", ])
nrow(df[df$Event.gender == "W", ])
```

5. ¿En qué año participaron más deportistas?

```{r}
df2 = count(df$Year)
df2[df2$freq == max(df2$freq), ]
```

6. El campo NOC indica el país del ganador de la medalla. ¿Qué país puede presumir de haber ganado más medallas de oro en los juegos de invierno entre 1960 y 1996?

```{r}
df3 = df[df$Year >= 1960 & df$Year <= 1996, ]
df3FrecuencyNOC = count(df$NOC)
df3FrecuencyNOC[df3FrecuencyNOC$freq == max(df3FrecuencyNOC$freq), ]
print(df3FrecuencyNOC[df3FrecuencyNOC$freq == max(df3FrecuencyNOC$freq), ])
```


