---
title: "Tema6.1"
author: "jcantero"
date: "20/10/2020"
output: html_document
---

Instala y carga el paquete MASS.

En el hay una tabla de datos llamada birthwt sobre factores que pueden incidir en el peso de los niños al nacer.

```{r}
library(MASS)
```

1. Utiliza str() y head() para explorar la estructura, y con help(), mirar el significado de cada variable.

```{r}
str(birthwt)
head(birthwt)
help("birthwt")
```

2. Calcula una tabla de frecuencias relativas marginales de los pares (raza de la madre, peso inferior a 2.5 kg o no) que permita ver si la raza de la madre influye en el peso del bebé.

```{r}
func_bwt <- function(x) {
  ret = ""
  if (x > 2500) {
    ret = ">2500"
  } else {
    ret = "<=2500"
  }
    
  return(ret) 
}
btw = sapply(birthwt$bwt, func_bwt)
fa2 = table(birthwt$race, btw)

dimnames(fa2) = list(
  Raza = c("Blanca", "Color", "Otros"),
  Peso = c("<= 2.5 KG", "> 2.5 KG")
)
fa2
```


3. Dibuja un diagrama de mosaico de la tabla del ejercicio anterior.

```{r}
plot(fa2, col = c("lightblue"), main = "Diagrama de Mosaico")
```

4. Dibuja un diagrama bidimensional de barras, con las barras organizadas en bloques, que permita visualizar la información de los ejercicios anteriores. Aprovecha para nombres adecuados a los bloques, colores a las barras, y añadir una leyenda que explique qué representa cada barra.

```{r}
barplot(fa2, beside = TRUE,
        legend.text = TRUE, ylim = c(0, 80),
        col = c("pink", "black", "yellow"), 
        main = "Frecuencias absolutas del la raza con relacion al peso.")
```

5. ¿Se puede obtener alguna conclusión de la tabla y el diagrama de barras anterior? Argumenta tu respuesta
Si las mujeres de raza blanca tiene hijos con mayor peso.

6. Repite los cuatro ejercicios anteriores para los pares (madre fumadora o no, peso inferior a 2.5 kg o no) y para los pares (madre hipertensa o no, peso inferior a 2.5 kg o no.

```{r}
func_binary <- function(x) {
  ret = ""
  if (x == 1) {
    ret = "Si"
  } else {
    ret = "No"
  }
    
  return(ret) 
}

smoke = sapply(birthwt$smoke, func_binary)
fa3 = table(smoke, btw)
dimnames(fa3) = list(
  Fuma = c("No", "Si"),
  Peso = c("<= 2.5 KG", "> 2.5 KG")
)
barplot(fa3, beside = TRUE,
        legend.text = TRUE, ylim = c(0, 90),
        col = c("black", "yellow"), 
        main = "Frecuencias absolutas fumar con relacion al peso.")

ht = sapply(birthwt$ht, func_binary)
fa4 = table(smoke, ht)
dimnames(fa4) = list(
  Fuma = c("No", "Si"),
  Peso = c("<= 2.5 KG", "> 2.5 KG")
)
barplot(fa4, beside = TRUE,
        legend.text = TRUE, ylim = c(0, 120),
        col = c("black", "yellow"), 
        main = "Frecuencias absolutas hipertención con relacion al peso.")
```

7. Calcula una tabla de frecuencias relativas marginales de las ternas (raza de la madre, madre fumadora o no, peso inferior a 2.5 kg o no) que permita ver si la raza de la madre y su condición de fumadora o no fumadora influyen en el peso del bebé.

```{r}
fa5 = table(birthwt$race, smoke, btw)
dimnames(fa5) = list(
  Raza = c("Blanca", "Color", "Otros"),
  Fuma = c("No", "Si"),
  Peso = c("<= 2.5 KG", "> 2.5 KG")
)
fa5
fr1 = prop.table(fa5)
fr1
```

8. Dibuja un diagrama de mosaico de la tabla del ejercicio anterior.

```{r}
plot(fr1, col = c("lightblue"), main = "Diagrama de Mosaico")
```


